{"present": {"1 Singular": {"Affirmative": "spochaim", "Question": "an spochaim?", "Negative": "n\u00ed spochaim"}, "2 Singular": {"Affirmative": "spochann t\u00fa", "Question": "an spochann t\u00fa?", "Negative": "n\u00ed spochann t\u00fa"}, "3 Singular": {"Male": {"Affirmative": "spochann s\u00e9", "Question": "an spochann s\u00e9?", "Negative": "n\u00ed spochann s\u00e9"}, "Female": {"Affirmative": "spochann s\u00ed", "Question": "an spochann s\u00ed?", "Negative": "n\u00ed spochann s\u00ed"}}, "1 Plural": {"Compressed": {"Affirmative": "spochaimid", "Question": "an spochaimid?", "Negative": "n\u00ed spochaimid"}, "Extended": {"Affirmative": "spochann muid", "Question": "an spochann muid?", "Negative": "n\u00ed spochann muid"}}, "2 Plural": {"Affirmative": "spochann sibh", "Question": "an spochann sibh?", "Negative": "n\u00ed spochann sibh"}, "3 Plural": {"Affirmative": "spochann siad", "Question": "an spochann siad?", "Negative": "n\u00ed spochann siad"}, "Passive": {"Affirmative": "spochtar", "Question": "an spochtar?", "Negative": "n\u00ed spochtar"}}, "future": {"1 Singular": {"Affirmative": "spochfaidh m\u00e9", "Question": "an spochfaidh m\u00e9?", "Negative": "n\u00ed spochfaidh m\u00e9"}, "2 Singular": {"Affirmative": "spochfaidh t\u00fa", "Question": "an spochfaidh t\u00fa?", "Negative": "n\u00ed spochfaidh t\u00fa"}, "3 Singular": {"Male": {"Affirmative": "spochfaidh s\u00e9", "Question": "an spochfaidh s\u00e9?", "Negative": "n\u00ed spochfaidh s\u00e9"}, "Female": {"Affirmative": "spochfaidh s\u00ed", "Question": "an spochfaidh s\u00ed?", "Negative": "n\u00ed spochfaidh s\u00ed"}}, "1 Plural": {"Compressed": {"Affirmative": "spochfaimid", "Question": "an spochfaimid?", "Negative": "n\u00ed spochfaimid"}, "Extended": {"Affirmative": "spochfaidh muid", "Question": "an spochfaidh muid?", "Negative": "n\u00ed spochfaidh muid"}}, "2 Plural": {"Affirmative": "spochfaidh sibh", "Question": "an spochfaidh sibh?", "Negative": "n\u00ed spochfaidh sibh"}, "3 Plural": {"Affirmative": "spochfaidh siad", "Question": "an spochfaidh siad?", "Negative": "n\u00ed spochfaidh siad"}, "Passive": {"Affirmative": "spochfar", "Question": "an spochfar?", "Negative": "n\u00ed spochfar"}}, "past": {"1 Singular": {"Affirmative": "spoch m\u00e9", "Question": "ar spoch m\u00e9?", "Negative": "n\u00edor spoch m\u00e9"}, "2 Singular": {"Affirmative": "spoch t\u00fa", "Question": "ar spoch t\u00fa?", "Negative": "n\u00edor spoch t\u00fa"}, "3 Singular": {"Male": {"Affirmative": "spoch s\u00e9", "Question": "ar spoch s\u00e9?", "Negative": "n\u00edor spoch s\u00e9"}, "Female": {"Affirmative": "spoch s\u00ed", "Question": "ar spoch s\u00ed?", "Negative": "n\u00edor spoch s\u00ed"}}, "1 Plural": {"Compressed": {"Affirmative": "spochamar", "Question": "ar spochamar?", "Negative": "n\u00edor spochamar"}, "Extended": {"Affirmative": "spoch muid", "Question": "ar spoch muid?", "Negative": "n\u00edor spoch muid"}}, "2 Plural": {"Affirmative": "spoch sibh", "Question": "ar spoch sibh?", "Negative": "n\u00edor spoch sibh"}, "3 Plural": {"Compressed": {"Affirmative": "spoch siad", "Question": "ar spoch siad?", "Negative": "n\u00edor spoch siad"}, "Extended": {"Affirmative": "spochadar", "Question": "ar spochadar?", "Negative": "n\u00edor spochadar"}}, "Passive": {"Affirmative": "spochadh", "Question": "ar spochadh?", "Negative": "n\u00edor spochadh"}}, "condi": {"1 Singular": {"Affirmative": "spochfainn", "Question": "an spochfainn?", "Negative": "n\u00ed spochfainn"}, "2 Singular": {"Affirmative": "spochf\u00e1", "Question": "an spochf\u00e1?", "Negative": "n\u00ed spochf\u00e1"}, "3 Singular": {"Male": {"Affirmative": "spochfadh s\u00e9", "Question": "an spochfadh s\u00e9?", "Negative": "n\u00ed spochfadh s\u00e9"}, "Female": {"Affirmative": "spochfadh s\u00ed", "Question": "an spochfadh s\u00ed?", "Negative": "n\u00ed spochfadh s\u00ed"}}, "1 Plural": {"Compressed": {"Affirmative": "spochfaimis", "Question": "an spochfaimis?", "Negative": "n\u00ed spochfaimis"}, "Extended": {"Affirmative": "spochfadh muid", "Question": "an spochfadh muid?", "Negative": "n\u00ed spochfadh muid"}}, "2 Plural": {"Affirmative": "spochfadh sibh", "Question": "an spochfadh sibh?", "Negative": "n\u00ed spochfadh sibh"}, "3 Plural": {"Compressed": {"Affirmative": "spochfaid\u00eds", "Question": "an spochfaid\u00eds?", "Negative": "n\u00ed spochfaid\u00eds"}, "Extended": {"Affirmative": "spochfadh siad", "Question": "an spochfadh siad?", "Negative": "n\u00ed spochfadh siad"}}, "Passive": {"Affirmative": "spochfa\u00ed", "Question": "an spochfa\u00ed?", "Negative": "n\u00ed spochfa\u00ed"}}, "imper": {"1 Singular": {"Affirmative": "spochaim!", "Negative": "n\u00e1 spochaim!"}, "2 Singular": {"Affirmative": "spoch!", "Negative": "n\u00e1 spoch!"}, "3 Singular": {"Male": {"Affirmative": "spochadh s\u00e9!", "Negative": "n\u00e1 spochadh s\u00e9!"}, "Female": {"Affirmative": "spochadh s\u00ed!", "Negative": "n\u00e1 spochadh s\u00ed!"}}, "1 Plural": {"Compressed": {"Affirmative": "spochaimis!", "Negative": "n\u00e1 spochaimis!"}, "Extended": {"Affirmative": "spochadh muid!", "Negative": "n\u00e1 spochadh muid!"}}, "2 Plural": {"Affirmative": "spochaig\u00ed!", "Negative": "n\u00e1 spochaig\u00ed!"}, "3 Plural": {"Compressed": {"Affirmative": "spochaid\u00eds!", "Negative": "n\u00e1 spochaid\u00eds!"}, "Extended": {"Affirmative": "spochadh siad!", "Negative": "n\u00e1 spochadh siad!"}}, "Passive": {"Affirmative": "spochtar!", "Negative": "n\u00e1 spochtar!"}}, "pastConti": {"1 Singular": {"Affirmative": "spochainn", "Question": "an spochainn?", "Negative": "n\u00ed spochainn"}, "2 Singular": {"Affirmative": "spocht\u00e1", "Question": "an spocht\u00e1?", "Negative": "n\u00ed spocht\u00e1"}, "3 Singular": {"Male": {"Affirmative": "spochadh s\u00e9", "Question": "an spochadh s\u00e9?", "Negative": "n\u00ed spochadh s\u00e9"}, "Female": {"Affirmative": "spochadh s\u00ed", "Question": "an spochadh s\u00ed?", "Negative": "n\u00ed spochadh s\u00ed"}}, "1 Plural": {"Compressed": {"Affirmative": "spochaimis", "Question": "an spochaimis?", "Negative": "n\u00ed spochaimis"}, "Extended": {"Affirmative": "spochadh muid", "Question": "an spochadh muid?", "Negative": "n\u00ed spochadh muid"}}, "2 Plural": {"Affirmative": "spochadh sibh", "Question": "an spochadh sibh?", "Negative": "n\u00ed spochadh sibh"}, "3 Plural": {"Compressed": {"Affirmative": "spochaid\u00eds", "Question": "an spochaid\u00eds?", "Negative": "n\u00ed spochaid\u00eds"}, "Extended": {"Affirmative": "spochadh siad", "Question": "an spochadh siad?", "Negative": "n\u00ed spochadh siad"}}, "Passive": {"Affirmative": "spochta\u00ed", "Question": "an spochta\u00ed?", "Negative": "n\u00ed spochta\u00ed"}}, "subj": {"1 Singular": {"Affirmative": "go spocha m\u00e9", "Negative": "n\u00e1r spocha m\u00e9"}, "2 Singular": {"Affirmative": "go spocha t\u00fa", "Negative": "n\u00e1r spocha t\u00fa"}, "3 Singular": {"Male": {"Affirmative": "go spocha s\u00e9", "Negative": "n\u00e1r spocha s\u00e9"}, "Female": {"Affirmative": "go spocha s\u00ed", "Negative": "n\u00e1r spocha s\u00ed"}}, "1 Plural": {"Compressed": {"Affirmative": "go spochaimid", "Negative": "n\u00e1r spochaimid"}, "Extended": {"Affirmative": "go spocha muid", "Negative": "n\u00e1r spocha muid"}}, "2 Plural": {"Affirmative": "go spocha sibh", "Negative": "n\u00e1r spocha sibh"}, "3 Plural": {"Affirmative": "go spocha siad", "Negative": "n\u00e1r spocha siad"}, "Passive": {"Affirmative": "go spochtar", "Negative": "n\u00e1r spochtar"}}, "verbal noun": "spochadh", "verbal adjective": "spochta"}